最  高  行  政  法  院  裁  定
                                     100年度裁字第2515號
聲  請  人  李萬宗
上列聲請人因與相對人間訴訟救助事件，對於中華民國100年5月
19日本院100年度裁字第1231號裁定，聲請再審，本院裁定如下
：
    主  文
再審之聲請駁回。
再審訴訟費用由聲請人負擔。
    理  由
一、按對於確定裁定聲請再審，應依行政訴訟法第283條準用第
    277條第1項第4款之規定表明再審理由，此為必須具備之程
    式。所謂表明再審理由，必須指明確定裁定有如何合於再審
    事由之具體情事，始為相當。倘僅泛言有何條款之再審事由
    ，而無具體情事者，尚難謂已合法表明再審理由。如未表明
    再審理由，法院無庸命其補正。
二、本件聲請人主張本院100年度裁字第1231號確定裁定（下稱
    原確定裁定）有行政訴訟法第273條第1項第1款所定事由，
    對之聲請再審，其聲請意旨略謂：財政部高雄市國稅局所開
    具之民國98年度綜合所得稅各類所得資料清單，均為1年度
    之資料清單，而無當年度之資料清單。原確定裁定認聲請人
    提出之綜合所得稅各類所得資料清單已有1年時間之差，顯
    有違誤。又原確定裁定認聲請人名下尚有汽車1輛，惟該汽
    車係81年購入，車齡已逾19年，毫無市價，形同名義上之財
    產。原確定裁定卻認此並非全無財產，亦與實情有間。其次
    ，聲請人雖係因承受聲請人先父母原眷戶權益，請求國防部
    總政治作戰局發放輔助購宅款、墊付自備款及利息、搬遷補
    償費、自行增建超坪之補償費所生爭執而涉訟，惟聲請人確
    因無資力支付訴訟費用，並於97年4月間向法律扶助基金會
    申請救助而蒙准予救助在案，是原確定裁定為駁回之裁定即
    非允當。另法律扶助基金會竟以聲請人暫居於家人之住所，
    即將聲請人家人全部計入所得，致不准扶助，原確定裁定並
    據此作為駁回之理由，實有違誤。至於所提出之高雄市政府
    社會局函、行政院退輔會高雄市榮民服務處通知單、高雄市
    左營區公所函主要係為證明聲請人生活困頓、清苦，是為申
    請救助且經主管機關審核核發，故足證明無資力支付訴訟費
    用，應准予訴訟救助等語。經查，原確定裁定就聲請人所提
    出財政部高雄市國稅局98年度綜合所得稅各類所得資料清單
    、財產歸屬資料清單，僅足證明聲請人於98年度之所得情形
    ，且其名下尚有汽車1輛，並非全無財產，而聲請人係因承
    受其先父母原眷戶權益，請求國防部總政治作戰局發放輔助
    購宅款、墊付自備款及利息、搬遷補償費、自行增建超坪之
    補償費所生爭執而涉訟，故聲請人是否確無資力支付訴訟費
    用，亦非無疑。至高雄市政府社會局函、行政院退輔會高雄
    市榮民服務處通知單、高雄市左營區公所函所示事證，或與
    聲請人無資力支付訴訟費用之認定無涉，或無直接之關連，
    且該等情事係發生在96、97年間，與聲請人所提本件訴訟之
    時間，相隔已久，自不足以釋明聲請人於提起訴訟時確無資
    力支付訴訟費用；又聲請人雖曾向法律扶助基金會提出申請
    救助亦獲准許，惟聲請人所獲准許係於97年4月間前所為，
    該獲准案迄今已隔3年餘，尚難作為本件聲請人確無資力支
    付訴訟費用可資釋明之證據等情，業加以論明。本件聲請人
    聲請狀內表明之再審理由，無非說明其對於前訴訟程序原確
    定裁判不服之理由，而對於上開原確定裁定究有如何合於行
    政訴訟法第27 3條第1項第1款、第274條、第276條規定之具
    體情事，則未據敘明，依上開規定及說明，其聲請自非合法
    。
三、據上論結，本件聲請為不合法。依行政訴訟法第283條、第
    278條第1項、第104條、民事訴訟法第95條、第78條，裁定
    如主文。
中    華    民    國    100   年    10    月    13    日
                    最高行政法院第三庭
                        審判長法官  吳  明  鴻
                              法官  侯  東  昇
                              法官  江  幸  垠
                              法官  林  金  本
                              法官  陳  國  成

以  上  正  本  證  明  與  原  本  無  異
中    華    民    國    100   年    10    月    13    日
                              書記官  王  史  民